臺灣高等法院高雄分院刑事裁定　　　　　九十一年度交抗字第五號
　　抗　告　人
　　即　異議人
　　即受處分人　　甲○○
　　原處分機關　交通部公路總局高雄區監理所屏東監理站
右抗告人因聲明異議案件，不服台灣屏東地方法院中華民國九十一年四月九日裁定（
九十一年度交聲字第二八號），提起抗告，本院裁定如左：
      主      文
抗告駁回。
      理      由
一、按汽車駕駛人有左列情形之一者，不得駕車：... 二飲用酒類或其他類似物後其
    吐氣所含酒精濃度超過每公升０．二五毫克或血液中酒精濃度超過百分之０．０
    五者。道路交通安全規則第一百一十四條第二款，定有明文；又汽車駕駛人，駕
    駛汽車經測試檢定有左列情形之一者，處新臺幣一萬五千元以上六萬元以下罰鍰
    ：：一酒精濃度超過規定標準。道路交通管理處罰條例第三十五條第一項第一款
    ，亦有明文。
二、本件異議意旨略以：異議人於九十年十二月二十日晚間十一時二十分許雖有飲用
    酒類，但在十一時四十分離開釣蝦場，因剛飲入酒類，並未有不能安全駕駛之情
    形，且受處分人住家在屏東市○○路二二二號，距釣蝦僅十分鐘車程，乃欲在酒
    精引發生理反應前儘速返家休息，詎在離家僅數替公尺之屏東市○○路中正藝術
    館前遭警方臨檢，而異議人因係剛剛飲用，尚未經人體吸收，應不致有高濃度之
    酒精吐氣反應，然因警方未攜帶酒測器更換之吹嘴，故在現場等了三、四十分鐘
    才酒測，異議人服用之酒類已經人體吸收致產生生理反應後才開始對異議人進行
    酒測，致酒測值高達○點七八毫克，該酒測係在受處分人停止駕駛行為數十分鐘
    後所為，自不得據為本案裁罰之標準，退步而該，原處分機關依不確實之酒測值
    對受處分人裁處新台幣四萬九千五百元之罰款，爰依法聲明異議云云。
三、原裁定意旨略以：按人體飲用酒精後，血中酒精濃度其達到高峰之時間及代謝情
    形，有明顯的個人差異，故以飲酒後某段時間所測得酒精濃度，並無從推測出此
    人在駕駛時或嗣後某一時點的實際酒精濃度，因而道路交通管理處罰條例第三十
    五條第一項第一款之規定，其特定構成要件事實，實為汽車駕駛人，駕駛汽車經
    測試檢定時，酒精濃度超過規定標準，而非汽車駕駛人駕駛中或為警攔檢時等其
    它時點，體內酒精濃度是否超過規定標準。查異議人於前揭時地酒後駕車，經員
    警測得其酒精濃度數值達零點七八ＭＧ／Ｌ，此有酒精濃度測試表乙紙附卷可稽
    ，異議人所為顯已該當上揭法律之構成要件事實，異議人認應以為警攔檢之即時
    其體內酒精濃度為涵攝法律之事實，容有誤會。綜上所述，異議人酒後駕車經測
    得其酒精濃度數值達零點七八ＭＧ／Ｌ之事實既確係存在，異議人既已該當該法
    律規定之特定構成要件事實，則原處分機關將抽象之法律適用於該當之具體事實
    ，並依異議人所駕駛車輛之種類及酒測值之高低，據為上開裁決，其認定事實適
    用法律並無錯誤，亦未有裁量濫用之情形，於法並無不合，故本件異議為無理由
    ，應予駁回。
四、經核原裁定於法並無不合，抗告意旨，仍執：受處分人雖有飲用酒類，但因剛剛
    飲用，尚未經人體吸收，斷不致有高濃度之酒精吐氣反應，況受處分人當時並無
    醉態發生，更無不能安全駕駛之情事。警方疏未帶酒測器材，以致在延宕數十
    分鐘後，酒類已經人體吸收產生生理反應，才開始對受處分人進行酒測，才有所
    謂「酒測值高達０‧七七毫克」之結果，監理機關不應依上開酒測作為本案裁罰
    之標準。原處分機關逕依不確實之酒測，對受處分人裁罰，顯有未洽，原裁定駁
    回受處分人之聲明異議，自屬違法等詞，指摘原裁定不當，為無理由，應予駁回
    。
五、據上論斷，應依道路交通案件處理辦法第二十六條、刑事訴訟法第四百十二條，
    裁定如主文。
中    華    民    國     九十一     年       五       月     十  六     日
                              臺灣高等法院高雄分院刑事第三庭
                                  審判長法官  周賢銳
                                        法官  陳中和
                                        法官  謝宏宗
右正本證明與原本無異。
不得再抗告。
                                      書記官  王秀娟
中    華    民    國     九十一     年       五       月     二  十     日
                                                                        Ｆ
